IOUHAB ABDERAZZAK

Je suis un ingénieur diplômé en génie logiciel et développement web, également formateur en informatique

IT m'inspire, j'y consacre tout.

COMPÉTENCES

Spécialiste enthousiaste de la formation, désireux de créer des programmes de formation efficaces pour répondre aux besoins changeants des employeurs et du personnel. Expérience de travail avec des dirigeants pour déterminer des méthodes d'apprentissages efficaces.

Volonté d'offrir des compétences acquises au cours d'une carrière dans le cadre de reconversions professionnelles.

CENTRES D'INTÉRÊTS

- Événements culturels
- Randonnée
- Photographie
- Lecture

CONTACT

- +212 7 69828784
- louhab.abbderazzak@gmail.com

FORMATIONS

Master en informatique | 2017 - 2020

ENSEM | Casablanca

Classes Préparatoires aux grandes écoles | 2015 - 2017 CPGE MED 5 | CASABLANCA

EXPÉRIENCES PROFESSIONNELLES

Formateur en développement web full stack Octobre 2023 - Présent

Office de la formation professionnelle et de la promotion du travail | Casablanca

- Animer des séance de formation , pour un ensemble des stagiaire pour 5 classes en Développement web full stack sur les éléments suivants :
- 1. JavaScript native et pour le framework js Reactjs
- 2. PHP native et pour le framework Laravel
- 3. La sécurité des systèmes informatique
- 4. Déploiement des solution en Cloud , comme azure et docker

Formateur sur Microsoft Azure, Office 365 juin 2022-Septembre 2023

TP , Project , un cabinet de formation trés populaire et connu en Casablanca sur la qualité des formation fournit par cette organisme

- Animer des séance de formation, pour des employées, afin qu'ils puissent monter en compétence sur la solution Microsoft Azure,
- · garder était d'esprit collaborative pour les employées

Ingénieur d'études et développement et développeur web full stack avec Myopla, Tnager: Septembre 2020- Mars 2022 Développer et mettre en production des application en intranet de la société en utilisant:

- le framework du php Laravel, pour la partie back end des application,
- Le framework du js Vuejs , pour la partie front des application
- Unix pour gérer et administrer les serveur

Ingénieur IT , G4S: juin 2019- Octobre 2020 (stage fonctionnel) Administration des serveur avec Unix , Active directory , La Migration des utilisateur du Windows vers le chrome Os

Ingénieur Développeur , STMicroeletronics , Bouskuora :

(stage pfe) Mars2019- Septembre 2020

Développer et mettre en production une application des gestion et de management des transports des personnels

Ingénieur Développeur , Cosumar, Casablanca: (stage technique) Mars 2019 - Septembre 2020 Développer et mettre en production une application des gestion des incidents selon La norme ITIL